臺灣士林地方法院交通事件裁定　　　 100年度交聲字第1028號
移送機關即
原處分機關　臺北市交通事件裁決所
異　議　人
即受處分人　王璽
上列異議人即受處分人因違反道路交通管理處罰條例案件，對於
臺北市交通事件裁決所於中華民國100 年10月17日所為之處分（
原處分案號：北市裁申字第裁22-A1A251298號），聲明異議，本
院裁定如下：
    主  文
異議駁回。
    理  由
一、原處分意旨略以：異議人即受處分人王璽於民國100 年8 月
    20日晚間10時15分許，駕駛車牌號碼7B-1569 號自用小客車
    ，行經臺北市○○區○○路34號，因於繪有分向限制線路段
    左轉彎，與同向行駛由林育丞駕駛車牌號碼L29-260 號普通
    重型機車發生碰撞，致林育丞受傷，而有「不遵守道路交通
    標線之指示」及「違反道路交通安全規則肇事致人受傷」之
    違規行為，裁處罰鍰新台幣（下同）900 元，並記違規點數
    3 點等情。
二、異議意旨略以：異議人無「不遵守道路交通標線之指示」之
    行為，且本件交通事故係因林育丞騎乘機車在異議人左側逆
    向行駛，撞擊異議人駕駛車輛之左前車頭所致，原處分有誤
    等情。
三、按分向限制線，用以劃分路面成雙向車道，禁止車輛跨越行
    駛，並不得迴轉；本標線為雙黃實線，線寬及間隔均為10公
    分，除交岔路口或允許車輛迴轉路段外，均整段劃設之，道
    路交通標誌標線號誌設置規則第165 條第1 項、第2 項已有
    明文。次按駕駛人駕駛汽車，應遵守道路交通標誌、標線、
    號誌之指示，並服從交通指揮人員之指揮；又汽車駕駛人，
    駕駛汽車不遵守道路交通標誌、標線、號誌之指示，而道路
    交通管理處罰條例第2 章各條無處罰之規定者，處900 元以
    上1,800 元以下罰鍰；汽車駕駛人，駕駛汽車違反道路交通
    安全規則，因而肇事致人受傷者，記違規點數3 點，道路交
    通安全規則第90條及道路交通管理處罰條例第60條第2 項第
    3 款、第61條第3 項分別定有明文。
四、經查：
（一）異議人於100年8月20日晚間10時15分許，駕駛車牌號碼7B
      -1569 號自用小客車，行經臺北市○○區○○路34號，與
      同向行駛由林育丞駕駛車牌號碼L29-260 號普通重型機車
      發生碰撞，林育丞人車倒地，並受有右手肘及右小腿近膝
      蓋處挫傷之傷害等情，業經異議人坦認無誤，復據證人林
      育丞於警詢時證述明確，另有臺北市政府警察局交通警察
      大隊100 年11月9 日北市警交大事字第10036528900 號、
      100 年11月22日北市警交大事字第10032370500 號函檢附
      之道路交通事故現場圖、臺北市政府警察局士林分局交通
      分隊道路交通事故補充資料表、道路交通事故談話紀錄表
      、道路交通事故調查報告表（二）、現場照片附卷可稽，
      應堪認定。
（二）異議人於警詢時陳稱其於前開時、地，駕車沿福志路東往
      西方向行駛，行經上述地點，欲駛至對向車道旁劃設之停
      車格，遂駕車左轉跨越道路中央劃設之雙黃線，其駕車左
      轉期間，適林育丞駕駛前開機車沿福志路東往西方向行駛
      ，行經其駕駛車輛之左側，該機車之右前車身遂與其駕駛
      車輛之左前車身發生碰撞等情，證人林育丞亦稱其於上揭
      時、地，駕駛前開機車沿福志路東往西方向行駛，行經上
      述地點，見異議人駕駛車輛行駛於其前方，並朝車道右側
      減速行駛，因異議人駕駛車輛之左側尚有空間可供通行，
      其遂駕車駛至異議人駕駛車輛之左側，然異議人突然駕車
      左轉，其反應不及，導致其駕駛機車之右側車身與異議人
      駕駛車輛之左前車身發生碰撞等情，所述內容互核均屬相
      符；另異議人陳稱其駕駛之車輛與林育丞駕駛之機車發生
      碰撞後，雙方均未移動車輛等情，而依現場照片及道路交
      通事故現場圖觀之，警方到場時，異議人駕駛車輛之車頭
      朝向左側，且該車之左前車頭已跨越道路中央劃設之雙黃
      實線而位於對向車道內，核與異議人及證人林育丞所述上
      開車輛發生碰撞時，異議人正欲駕車左轉至對向車道等情
      相合，堪信異議人確有駕車跨越道路中央劃設之雙黃實線
      之情形。另依前述道路交通標誌標線號誌設置規則第165
      條第1 項、第2 項之規定，異議人駕車跨越之雙黃實線係
      屬禁止車輛跨越之分向限制線，且異議人左轉之位置非在
      允許車輛迴轉而未劃設雙黃實線之路段，是異議人確有「
      不遵守道路交通標線之指示」之違規行為一節，堪以認定
      ；再者，林育丞係因駕車與不遵守道路交通標線指示之異
      議人駕駛之車輛發生碰撞而倒地受傷，足認異議人亦有「
      違反道路交通安全規則肇事致人受傷」之行為。至於異議
      人雖指林育丞駕駛機車沿其駕駛車輛之左側空間行駛時，
      有逆向行駛對向車道之違規行為等情，然林育丞有無跨越
      分向限制線而逆向行駛對向車道之行為，係屬林育丞有無
      交通違規行為及就本件交通事故應否同負過失責任之問題
      ，對於異議人確有前揭違規行為之認定並無影響，是異議
      人以前詞置辯，即非可採。
（三）綜上，異議人確於上揭時、地，有「不遵守道路交通標線
      之指示」及「違反道路交通安全規則肇事致人受傷」之違
      規行為等情，已堪認定，故移送機關依據道路交通管理處
      罰條例第60條第2 項、第61條第3 項及違反道路交通管理
      事件統一裁罰基準及處理細則等規定，裁處異議人罰鍰
      900 元，並記違規點數3 點，認事、用法均無違誤，異議
      人所持前開辯解非屬足採。從而，本件聲明異議為無理由
      ，應予駁回。
據上論斷，應依道路交通事件處理辦法第18條，裁定如主文。
中    華    民    國  100     年    11    月    30    日
                  交通法庭法  官  邰婉玲
以上正本證明與原本無異。
對於本件裁定如有不服，應於送達後5 日內，向本院提出抗告書
狀，敘述抗告之理由，抗告於臺灣高等法院。
中    華    民    國  100     年    11    月    30    日
                          書記官  謝金宏